【裁判字號】    89,台上,4059
【裁判日期】    890713
【裁判案由】    違反槍砲彈藥刀械管制條例
【裁判全文】
最高法院刑事判決                              八十九年度台上字第四○五九號
    上 訴 人 台灣高等法院台中分院檢察署檢察官
    被    告 甲 ○ ○ 男民.
右上訴人因被告違反槍砲彈藥刀械管制條例案件，不服台灣高等法院台中分院中華民
國八十九年二月二十九日第二審判決（八十八年度上訴字第一五三三號，起訴案號：
台灣台中地方法院檢察署八十七年度偵字第二一七七一號），提起上訴，本院判決如
左：
    主  文
原判決撤銷，發回台灣高等法院台中分院。
    理  由
本件原判決以台灣台中地方法院檢察署檢察官公訴意旨略稱：被告甲○○於民國八十
七年六月二十日左右，將其所持有具有殺傷力之改造子彈二十二發、彈匣一個，藏置
於台中市○○區○○路八十二桂冠歐洲華廈六樓之十三不知情之游玫玲房間化粧台下
雜物櫃內。嗣於同月二十五日晚上八時三十分許，為警在上址查獲。因當時被告不在
現場，警方乃透過游玫玲以電話聯絡其出面投案，惟被告僅願意交出槍枝，不願投案
，經告知其放置槍枝地點後，由警方於翌（二十六）日凌晨零時四十五分許，在台中
市○○路與安和路口天橋下之某油罐車後輪下起獲被告所持有具有殺傷力之仿奧地利
ＧＬＯＣＫ十七型半自動手槍製造之玩具槍改造而成之手槍二枝 (含彈匣二個）及改
造子彈二發。因認被告涉犯槍砲彈藥刀械管制條例第十一條第四項、第十二條第四項
之罪嫌。經審理結果，認為不能證明被告犯罪，因而撤銷第一審科刑判決，改判為無
罪諭知。固非無見。惟查：(一)依卷附搜索扣押證明筆錄之記載及證人游玫玲於警訊之
供述，本件在被告與其女友游玫玲上開住處化妝台下雜物櫃內為警察查獲者，除子彈
二十二發及彈匣外，尚有安非他命七包、海洛因五包等物，據游女於警、偵訊供稱該
子彈及毒品均係被告所有（見一三○五六號偵卷第十一頁、二一七七一號偵卷第三十
五頁背面），參諸被告於偵查中亦坦承查獲之子彈、毒品等物均係伊所有，子彈係沈
江應於案發前幾天所寄放，是在青海路及安和路口交伊等語（見二一七七一號偵卷第
四十一頁），似徵該二十二發子彈縱非被告所有，亦係沈江應交其寄藏，由被告將之
與所有海洛因等毒品放一起，而一併遭查獲。被告對該二十二發子彈有無受寄而「持
有」之行為﹖原判決僅以被告所辯扣案槍、彈非其「所有」，堪以採信，即認其無持
有子彈犯行，尚嫌速斷。且其對被告上開偵查中所為受寄子彈之自白未為調查、審酌
，併有證據調查未盡之違法。(二)依卷附內政部警政署刑事警察局指紋鑑定書記載，該
只在台中市○○路、安和路口查獲裝槍彈之紙盒上所採取之指紋七枚，其中編號一、
編號二、編號三（與編號四同）之指紋，經比對與被告之右中指、右環指、左拇指指
紋相同，編號五、六、七號之指紋，因模糊不清，特徵點不足，無法比對（見二一七
七一號偵卷第十四、十五頁），則該只裝槍彈之紙盒，除被告之指紋外，並無沈江應
之指紋，原判決以證人沈江應之證詞與被告及游玫玲之供述情節相符，乃認沈某既曾
借住於上開被告與游玫玲同居處，其取用被告所有紙盒裝槍彈，再將之藏放於台中市
○○路與安和路口，應與常情無違云云為由，而為對被告有利之判斷。倘上開論無
誤，則最後接觸該紙盒者係沈江應，衡情其上應有沈某之指紋，方符經驗法則。況證
人沈江應於本件審判中始終否認該槍彈係其所有，又曾證稱不認識被告，出庭前被告
曾透過友人要其幫忙作證，說槍不是被告所有，伊係幫被告作偽證各等語在卷（見一
審卷第七十二頁、第八十一頁、原審卷第七十八頁）。原判決摒棄上開證據，不加採
納，未見闡述其取捨判斷之心證理由，自嫌未洽。沈江應於另案（即原審八十七年度
上訴字第一五七三號槍砲案）審理中供稱該查獲之槍彈係其所有、藏放，並曾帶被告
到藏槍地點之語（見原審卷第七十二頁背面七十三頁），與該裝槍彈紙盒上指紋之鑑
定結果尤屬不符，原判決採信沈某該項與事實不符之自白，而為有利於被告之判斷，
亦與證據法則有悖。檢察官上訴意旨執以指摘原判決違法，尚非全無理由，應認原判
決有撤銷發回更審之原因。
據上論結，應依刑事訴訟法第三百九十七條、第四百零一條，判決如主文。
中      華      民      國    八十九    年      七      月     十三     日
                              最高法院刑事第六庭
                                  審判長法官  紀  俊  乾
                                        法官  黃  正  興
                                        法官  陳  東  誥
                                        法官  張  春  福
                                        法官  韓  金  秀
      右正本證明與原本無異
                                              書  記  官
中      華      民      國    八十九    年      七      月     十八     日


司法院資訊處製作；財團法人民間司法改革基金會備份。
